# 求助陈版，关于软件定制实施加后续年费的入账处理

提问人：wx_604817add8f3 时间：2021-07-13 08:05:07
请教陈版，我公司请软件开发商定制SaaS软件，定制实施费用 100 万，后续每年固定年费 20 万。请问如何入账？我的理解是定制实施的 100 万，计入无形资产软件核算，后续每年的服务费，每年先计入预付款或者待摊然后当年费用化。请问这样正确嘛？

回答人：chenyiwei
如果后续年费属于维护、升级等服务费，即没有这些服务理论上也可以使用该软件的，则可以如你所述的处理。
如果后续的固定年费实际上是软件开发支出的分期支付，则应在软件交付时按照未来每年应付金额的的折现值确认无形资产成本和长期应付款。